【裁判字號】    92,簡,3439
【裁判日期】    920930
【裁判案由】    偽造文書等
【裁判全文】
臺灣高雄地方法院刑事判決                        九十二年度簡字第三四三九號
    公訴人  臺灣高雄地方法院檢察署檢察官
    被  告  甲○○
    被  告  乙○○
右列被告等因偽造文書等案件，經檢察官聲請簡易判決處刑（九十二年度偵字第一四
八六０號），本院判決如左：
    主  文
乙○○共同違反未依電子遊戲場業管理條例規定辦理營利事業登記者，不得經營電子
遊戲場業之規定，處拘役肆拾日，如易科罰金，以參佰元折算壹日，緩刑貳年。新臺
幣貳仟零參拾元、電子遊戲機陸臺（含「金象王」、「變色龍」、「彩金雙碰燈」、
「超級柏青哥」、「劍龍」、「至尊」各壹臺）及附於前開機具內之ＩＣ板陸片，均
沒收之。
甲○○在公眾得出入之場所賭博財物，處罰金壹仟貳佰元，如易服勞役，以參佰元折
算壹日。新臺幣貳仟柒佰元，沒收之；又偽造署押，足以生損害於公眾及他人，處有
期徒刑參月，如易科罰金，以參佰元折算壹日。均緩刑參年。民國九十二年七月九日
二十時四十分訊問（談話）筆錄上偽造之「王朝謙」署押及指印各貳枚、高雄市政府
警察局臨檢現場檢查紀錄上偽造之「王朝謙」署押及指印各壹枚、高雄市政府警察局
行政科專勤組扣押筆錄上偽造之「王朝謙」署押及指印各貳枚、扣押物品目錄表上偽
造之「王朝謙」署押及指印各壹枚、逮捕通知書上偽造之「王朝謙」署押及指印各壹
枚，均沒收之。
    事實及理由
一、被告乙○○明知高雄市○鎮區○○路十五號「界揚超商」負責人丙○○（已於民
    國九十二年七月三十日死亡），於九十二年七月初，在上開公眾得出入之場所，
    擺設電子遊戲機「金象王」、「變色龍」、「彩金雙碰燈」、「超級柏青哥」、
    「劍龍」、「至尊」各一臺，供自行至該處之不特定賭客投幣開分後押分賭博，
    並以賭客若押中可得倍數不等之彩分，若未押中則賭資悉歸莊家所有，賭客如不
    玩時，則可以所得之彩分兌換現金之方式與不特定人賭博財物，竟與之共同基於
    賭博及違規經營電子遊戲場業之概括犯意聯絡，自同年月初起，受僱於丙○○，
    在該店擔任開分、洗分、兌換現金等賭博行為之工作。嗣於同年月九日十九時四
    十五分許，適有賭客即被告甲○○在該店打玩電子遊戲機而賭博財物，獲得彩分
    二千七百分，由被告乙○○洗分完畢，並在櫃檯將彩分所兌換之現金新臺幣（下
    同）二千七百元交付被告甲○○之後，為警當場查獲，並扣得丙○○所有，供其
    與被告乙○○共同犯罪所用當場賭博之器具上開電子遊戲機六臺、附於前開機具
    內之ＩＣ板六片、在前揭電子遊戲機即賭檯內之賭資二千零三十元。甲○○遭警
    查獲後，為逃避刑責，竟冒用「王朝謙」之名，在高雄市政府警察局前鎮分局，
    接受該局員警詢問，並基於偽造署押之接續犯意，於九十二年七月九日二十時四
    十分許，在該局訊問（談話）筆錄上偽造「王朝謙」署押及指印各二枚、在高雄
    市政府警察局臨檢現場檢查紀錄上偽造「王朝謙」署押及指印各壹枚、在高雄市
    政府警察局行政科專勤組扣押筆錄上偽造「王朝謙」署押及指印各二枚、扣押物
    品目錄表上偽造「王朝謙」署押及指印各一枚、逮捕通知書上偽造之「王朝謙」
    署押及指印各一枚（除訊間筆錄外，餘聲請簡易判決處刑書均漏載），足生損害
    於王朝謙本人及司法機關偵查犯罪之正確性。
二、右揭犯罪事實，業據被告乙○○、甲○○二人迭於警詢及偵查時坦承不諱，並有
    高雄市政府警察局前鎮分局訊問（談話）筆錄、高雄市政府警察局臨檢現場檢查
    紀錄、高雄市政府警察局行政科專勤組扣押筆錄、扣押物品目錄表、逮捕通知書
    各一份、照片二幀在卷可資佐證，此外，復有前開電子遊戲機六臺及附於前開機
    具內之ＩＣ板六片、被告甲○○所有賭博兌換所得財物二千七百元，與在前開六
    臺電子遊戲機內起出之二千零三十元扣案可資佐證，事證明確，被告二人犯行洵
    堪認定，應依法加以論科。
三、按電子遊戲場業管理條例第四條第二項規定，電子遊戲機不得有賭博或妨害風化
    之設計及裝置，考其立法意旨，係為將電子遊戲場業納入行政機關之有效管理，
    以維護社會安寧及善良風俗，保障公共安全及國民身心健康所為之「誡命規範」
    。苟有違反該條之禁止規定，即應依刑法賭博或妨害風化罪章相關刑責予以追訴
    處罰，並非謂電子遊戲機如有賭博或妨害風化之設計及裝置者，即無電子遊戲場
    業管理條例相關規定之適用。質言之，商業或個人，倘以營利意思，未經依該條
    例相關規定辦理營利事業登記，擅自架設（設置）具有賭博或妨害風化之設計及
    裝置之電子遊戲機，供不特定之人遊藝者，即該當同條例第二十二條之犯罪構成
    要件；又所謂電子遊戲場「業」，指「業務」而言，而刑法上所謂業務，係以事
    實上執行業務者為標準，指以反覆同種類之行為為目的之社會的活動而言；執行
    此項業務，縱令欠缺形式上之條件，仍無礙於業務之性質。因此不論該事業是否
    「專營」電子遊戲場業，亦不問經營是否需達「一定之規模」，即使於原本所營
    事業外，兼營電子遊戲場業，或所經營之電子遊戲場不具相當之規模，亦無礙於
    電子遊戲場業管理條例相關規定之適用，最高法院九十年度臺非字第二七六號判
    決可資參酌，是核被告乙○○所為，係犯刑法第二百六十六條第一項之賭博罪，
    暨違反電子遊戲場業管理條例第十五條之未依電子遊戲場業管理條例規定辦理營
    利事業登記者，不得經營電子遊戲場業之規定，應依同條例第二十二條之規定論
    。其與共犯丙○○就前揭二罪具有犯意聯絡及行為分擔，應論以共同正犯。又其
    先後多次賭博犯行，除時間緊接外，並觸犯構成要件相同之罪名，顯係基於概括
    犯意反覆為之，應依刑法第五十六條之規定論以連續犯，並加重其刑。再被告乙○○其所犯上開二罪間，有方法結果之相牽連關係，應依牽連犯之規定，從一重
    之電子遊戲場業管理條例第二十二條規定處斷；又被告甲○○所為，係犯刑法第
    二百六十六第一項前段之在公眾得出入場所賭博財物罪，及同法第二百十七條第
    一項之偽造署押罪，其所犯上開二罪，犯意各別，行為互殊，應分論併罰。爰審
    酌被告二人之犯罪動機、目的、手段，及其生活狀況、品行、智識程度，被告乙○○受僱時間短暫，被告甲○○賭博金額尚微，暨被告二人犯後坦承犯行，態度
    良好等一切情狀，分別量處如主文所示之刑，並就被告乙○○所處之刑諭知易科
    罰金之折算標準、就被告甲○○所處之刑分別諭知易服勞役及易科罰金之折算標
    準，以示儆懲。末查被告乙○○、甲○○二人前均未曾受有期徒刑以上刑之宣告
    ，有臺灣高等法院被告全國前案紀錄表可按，其等因一時失慮，偶罹刑典，經此
    偵審程序後，當知所警惕，信無再犯之虞，本院因認前開所宣告之刑以暫不執行
    為適當，併分別宣告被告乙○○緩刑二年、被告甲○○緩刑三年，以啟自新。扣
    案之電子遊戲機六臺（含「金象王」、「變色龍」、「彩金雙碰燈」、「超級柏
    青哥」、「劍龍」、「至尊」各一臺及附於機具內之ＩＣ板六片）、現金二千零
    三十元，分別為當場賭博之器具與在賭檯之財物，應依刑法第二百六十六條第二
    項規定，宣告沒收之。另現金二千七百元，為被告甲○○賭博兌換所得財物，依
    刑法第三十八條第一項第三款，宣告沒收之。九十二年七月九日二十時四十分訊
    問（談話）筆錄上偽造之「王朝謙」署押及指印各二枚、高雄市政府警察局臨檢
    現場檢查紀錄上偽造之「王朝謙」署押及指印各一枚、高雄市政府警察局行政科
    專勤組扣押筆錄上偽造之「王朝謙」署押及指印各二枚、扣押物品目錄表上偽造
    之「王朝謙」署押及指印各一枚、逮捕通知書上偽造之「王朝謙」署押及指印各
    一枚，應依同法第二百十九條之規定，宣告沒收之。依刑事訴訟法第四百五十四
    條第一項第五款之規定，被告如不服本判決，應於判決送達之日起十日內，向本
    院提出上訴狀。
四、依刑事訴訟法第四百四十九條第一項、第三項、第四百五十條第一項、第四百五
    十四條第二項，電子遊戲場業管理條例第二十二條、第十五條，刑法第十一條前
    段、第二十八條、第五十六條、第二百六十六條第一項前段、第二百十七條第一
    項、第五十五條、第四十一條第一項、第四十二條第二項、第七十四條第一款、
    第三十八條第一項第三款、第二百十九條、第二百六十六條第二項，罰金罰鍰提
    高標準條例第一條前段、第二條，逕以簡易判決處刑如主文。
中      華      民      國    九十二    年      九      月     三十     日
                                  臺灣高雄地方法院高雄簡易庭
                                      法  官    劉傑民
右正本證明與原本無異。
                                      書記官    林秀珍
中      華      民      國    九十二    年      九      月     三十     日
附錄所犯法條：
電子遊戲場業管理條例第十五條
未依本條例規定辦理營利事業登記者，不得經營電子遊戲場業。
電子遊戲場業管理條例第二十二條
違反第十五條規定者，處行為人一年以下有期徒刑、拘役或科或併科新台幣五十萬元
以上二百五十萬元以下罰金。
刑法第二百六十六條第一項
在公共場所或公眾得出入之場所賭博財物者，處一千元以下罰金。但以供人暫時娛樂
之物為賭者，不在此限。
刑法第二百一十七條第一項
偽造印章、印文或署押，足以生損害於公眾或他人者，處三年以下有期徒刑。


司法院資訊處製作；財團法人民間司法改革基金會備份。
